【裁判字號】    99,審訴,776
【裁判日期】    991130
【裁判案由】    毒品危害防制條例
【裁判全文】
臺灣桃園地方法院刑事判決            99年度審訴字第776號
公  訴  人  臺灣桃園地方法院檢察署檢察官
被      告  葉喬飛
上列被告因毒品危害防制條例案件，經檢察官提起公訴（99年度
毒偵字第849 號），被告於本院準備程序進行中，就被訴事實均
為有罪之陳述，經本院告知簡式審判程序意旨，並聽取公訴人及
被告之意見後，本院合議庭裁定依簡式審判程序審理，判決如下
：
    主      文
葉喬飛施用第一級毒品，處有期徒刑捌月；又施用第二級毒品，
處有期徒刑柒月，扣案之殘餘第二級毒品甲基安非他命之玻璃球
壹支沒收銷燬之，吸管壹支沒收。應執行有期徒刑壹年，扣案之
殘餘第二級毒品甲基安非他命之玻璃球壹支沒收銷燬之，吸管壹
支沒收。
    事實及理由
一、葉喬飛前於民國87年間因施用毒品案件，經臺灣新竹地方法
    院（下稱同院）裁定送觀察、勒戒後，因無繼續施用毒品之
    傾向，於88年1 月21日執行完畢釋放出所，該次施用毒品犯
    行，並經臺灣新竹地方法院檢察署檢察官以87年度偵字第67
    67號為不起訴處分確定。復於前開觀察、勒戒執行完畢釋放
    後5 年內之89年間，因施用毒品案件，經同院以89年度毒聲
    字第749 號裁定送觀察、勒戒後，因認有繼續施用毒品傾向
    ，經同院以89年度毒聲字第1365號裁定令入戒治處所施以強
    制戒治，嗣經同院裁定停止戒治併付保護管束出所，於90年
    5 月17日保護管束期滿停止戒治未經撤銷，強制戒治視為執
    行完畢，該次施用毒品案件並經同院以89年度竹東簡字第96
    號判決判處有期徒刑5 月確定。另於94年間因竊盜等案件，
    經同院以94年度易字第342 號判決各判處有期徒刑1 年2 月
    、5 月，並定其應執行有期徒刑1 年6 月確定；再於94年間
    因強盜等案件，經同院以94年度訴字第483 號判決各判處有
    期徒刑3 年3 月、4 月，應執行有期徒刑3 年6 月確定；又
    於94年間因施用毒品案件，經同院以94年度易字第446 號判
    決判處有期徒刑8 月確定；上開5 罪刑除不得減刑之強盜罪
    部分，其餘4 罪，嗣經同院以96年度聲減字第2368號裁定均
    減刑，並與上揭不得減刑之強盜罪判處之刑期裁定定其應執
    行刑為有期徒刑4 年4 月確定，入監執行後，於98年1 月23
    日假釋併付保護管束出監，原應於98年7 月30日保護管束期
    滿，惟被告另於98年7 月13日、同年月26日因施用第二級毒
    品案件，經同院以99年度審易字第375 號判決各判處有期徒
    刑8 月、8 月，其於假釋中故意更犯罪，故於本案不構成累
    犯。詎其猶不知悔悟，復基於施用第一級毒品海洛因之犯意
    ，於99年2 月5 日某時，在新竹縣某處，以抽煙之方式，施
    用第一級毒品海洛因1 次；復另行基於施用第二級毒品甲基
    安非他命之犯意，於同日上午某時，在新竹縣五峰鄉某工寮
    內，以玻璃球燒烤之方式，施用第二級毒品甲基安非他命1
    次。嗣於同日下午3 時許，在桃園縣龍潭鄉○○路○○段44
    7 巷132 號前為警查獲，並扣得其所有供本件施用第二級毒
    品所用之殘餘第二級毒品甲基安非他命之玻璃球1 支及其所
    有供（非專供）本件施用第二級毒品所用之吸管1 支。
二、證據名稱：
  (一)被告葉喬飛於本院審理時之自白。
  (二)桃園縣政府警察局龍潭分局被採尿人尿液暨毒品真實姓名與
    編號對照表、台灣檢驗科技股份有限公司濫用藥物檢驗報告
    、本院之勘驗筆錄各1 紙。
  (三)扣案之殘餘第二級毒品甲基安非他命之玻璃球1 支、吸管1
    支。
  (四)臺灣高等法院被告前案紀錄表。
三、核被告所為，分別係犯毒品危害防制條例第10條第1 項、第
    2 項之施用第一級毒品及施用第二級毒品罪。其施用前非法
    持有毒品海洛因、施用前、後非法持有甲基安非他命之低度
    行為，應各為施用毒品之高度行為所吸收，均不另論罪。被
    告所犯上開各罪間，犯意各別，行為互殊，應予分論併罰。
    。爰審酌被告前因施用毒品經觀察、勒戒、強制戒治執行完
    畢釋放及法院判處罪刑確定，並執行完畢後，仍無法斷絕施
    用毒品惡習，顯見其意志力薄弱，自有使其與社會上毒品來
    源隔離，使其能深自反省，斷絕與毒品接觸之必要及被告犯
    罪後終能坦承犯行，態度尚可等一切情狀，分別量處如主文
    所示之刑，並定其應執行之刑，以示懲儆。扣案之殘餘第二
    級毒品甲基安非他命之玻璃球1 支，為被告所有供本件施用
    第二級毒品剩餘之物，業據被告坦承不諱，該玻璃球與殘餘
    之第二級毒品甲基安非他命已不可析離，應併依毒品危害防
    制條例第18條第1 項前段，併諭知沒收銷燬之；另扣案之吸
    管1 支，為被告所有供（非專供）本件施用第二級毒品所用
    之物，亦據供述明確，爰依刑法第38條第1 項第2 款宣告沒
    收。
四、依刑事訴訟法第273 條之1 第1 項、第299 條第1 項前段、
    第310 條之2 、第454 條第1 項，毒品危害防制條例第10條
    第1 項、第2 項、第18條第1 項前段，刑法第11條、第38條
    第1 項第2 款、第51條第5 款，判決如主文。
五、如不服本判決，得於判決書送達之翌日起10日內，以書狀敘
    述理由，向本庭提出上訴。
本案經檢察官簡方毅到庭執行職務。
中    華    民    國    99    年    11    月    30    日
                        刑事庭  法  官  鍾雅蘭
以上正本證明與原本無異。
如不服本判決，應於送達後10日內，向本院提出上訴狀。
                                書記官  石曉芸
中    華    民    國    99    年    11    月    30    日
附錄本案論罪科刑依據之法條：
毒品危害防制條例第10條
施用第一級毒品者，處6 月以上5 年以下有期徒刑。
施用第二級毒品者，處3 年以下有期徒刑。

司法院資訊處製作；財團法人民間司法改革基金會備份。
